臺灣高雄地方法院刑事判決　　　　　110年度審交訴字第162號
公　訴　人　臺灣高雄地方檢察署檢察官
被　　　告　康又仁


上列被告因公共危險案件，經檢察官提起公訴（110年度偵字第0
0000號），被告於本院準備程序中就被訴犯罪事實為有罪陳述，
經合議庭裁定由受命法官獨任依簡式審判程序審理，判決如下：
    主  文
康又仁犯肇事致人傷害逃逸罪，處有期徒刑陸月，如易科罰金，
以新臺幣壹仟元折算壹日。
    事  實
一、康又仁於民國110年4月14日19時15分許，騎乘車牌號碼000-
    0000號普通重型機車搭載黃敏信，沿高雄市大寮區光明路三
    段由南往北行駛，行經光明路三段與光明路三段1078巷交岔
    路口時，本應注意汽車行駛至交岔路口應遵守燈光號誌，而
    依當時天候晴、夜間有照明、柏油路面、路面乾燥、無缺陷
    、無障礙物、視距良好等情，客觀上應無不能注意之情事，
    竟疏未注意交通號誌為紅燈，即貿然闖紅燈繼續直行，適有
    溫衣綸騎乘車牌號碼000-0000號普通重型機車，沿光明路三
    段1078巷由東往西行駛至上開路口，兩車因而發生碰撞，溫
    衣綸當場人車倒地，致受有頸部、肩部、下背部、右大腿及
    右小腿挫傷等傷害（過失傷害部分業經撤回告訴，經檢察官
    另為不起訴處分）。詎康又仁知悉其已過失肇事，致溫衣綸
    受傷，竟未報警處理，或經溫衣綸同意先行離開或留下聯絡
    方式，旋基於肇事逃逸之犯意，逕行騎車離開現場，而未停
    留現場配合調查。嗣警經據報到場處理後，經現場目擊者提
    供康又仁騎乘機車之上開車牌號碼，而循線查悉上情。
二、案經溫衣綸訴由高雄市政府警察局林園分局移送臺灣高雄地
    方檢察署檢察官偵查起訴。
    理  由
一、本件被告康又仁所犯為死刑、無期徒刑、最輕本刑3年以上
    有期徒刑以外之罪，亦非屬高等法院管轄之第一審案件，其
    於本院準備程序中，對被訴事實為有罪之陳述，經告知簡式
    審判程序之旨，並聽取檢察官、被告之意見後，本院合議庭
    依刑事訴訟法第273條之1第1項裁定進行簡式審判程序，是
    本案之證據調查，依同法第273條之2之規定，不受同法第15
    9條第1項、第161條之2、第161條之3、第163條之1及第164
    條至第170條所規定證據能力認定及調查方式之限制。
二、上揭犯罪事實，業據被告康又仁於警詢、偵訊及本院審理時
    均坦承不諱，核與證人溫衣綸、黃敏信於警詢之證述情節相
    符（見警卷第11頁、第18頁），並有到場警員之職務報告、
    陳骨科外科診所診斷證明書、高雄市政府警察局疑似道路交
    通事故肇事逃逸追查表、道路交通事故現場圖、道路交通事
    故調查表㈠、㈡-1、車輛詳細資料報表各1份、現場蒐證照
    片共12張在卷可，足認被告之自白與事實相符，堪予採信。
    故本件事證明確，被告犯行堪以認定，應依法論科。
三、按行為後法律有變更者，適用行為時之法律；但行為後之法
    律有利於行為人者，適用最有利於行為人之法律，刑法第2
    條第1項定有明文。查被告行為後，刑法第185條之4規定於1
    10年5月28日修正公布，並自同年月30日生效施行。修正前
    刑法第185條之4規定：「駕駛動力交通工具肇事，致人死傷
    而逃逸者，處1年以上7年以下有期徒刑。」；修正後則規定
    ：「駕駛動力交通工具發生交通事故，致人傷害而逃逸者，
    處6月以上5年以下有期徒刑；致人於死或重傷而逃逸者，處
    1年以上7年以下有期徒刑。犯前項之罪，駕駛人於發生交通
    事故致人死傷係無過失者，減輕或免除其刑。」，因本件溫
    衣綸所受傷害非重傷，且被告係因過失而肇事，是經比較新
    舊法之結果，修正後刑法第185條之4第1項前段規定之法定
    刑為「6月以上5年以下有期徒刑」，顯較被告行為時刑法第
    185條之4規定之法定刑「1年以上7年以下有期徒刑」有利，
    爰依刑法第2條第1項但書之規定，適用修正後刑法第185條
    之4第1項前段之規定處斷。是核被告所為，係犯修正後刑法
    第185條之4第1項前段之肇事致人傷害逃逸罪。
四、本院審酌被告為圖一時之快，貿然闖紅燈，而與溫衣綸機車
    擦撞，致溫衣綸受傷，而於肇事後，未停留在現場為任何救
    護溫衣綸或通報警方、救護車之動作，徒留溫衣綸於交岔路
    口處而逃逸，幸因其他用路人即時救助，始未發生進一步之
    損害；再參以被告有不能安全駕駛致交通危險之素行，有臺
    灣高等法院被告前案紀錄表1份在卷可查。惟考量被告自始
    坦承犯行；業與溫衣綸達成和解，獲得溫衣綸之原諒等情，
    有刑事撤回告訴狀、和解書各1份在卷可憑（見偵卷第33頁
    至第35頁），及其於本院審理中自陳之智識程度、家庭經濟
    等一切情狀，量處如主文所示之刑，並諭知易科罰金之標準
    。
據上論斷，應依刑事訴訟法第273條之1第1項、第284條之1、第2
99條第1項前段，刑法第2條第1項但書、第185條之4第1項前段（
修正後）、第41條第1項前段，判決如主文。
本案經檢察官詹美鈴提起公訴，檢察官范文欽到庭執行職務。
中    華    民    國    110   年    11    月    16    日
                  刑事第五庭    法  官  陳川傑
以上正本證明與原本無異。
如不服本判決應於收受判決後20日內向本院提出上訴書狀，並應
敘述具體理由。其未敘述上訴理由者，應於上訴期間屆滿後20日
內向本院補提理由書(均須按他造當事人之人數附繕本)「切勿逕
送上級法院」。
因疫情而遲誤不變期間，得向法院聲請回復原狀。
中    華    民    國    110   年    11    月    16    日
                                書記官  王翌翔
附錄：本案論罪科刑之法條全文
修正後中華民國刑法第185條之4第1項前段
駕駛動力交通工具發生交通事故，致人傷害而逃逸者，處六月以
上五年以下有期徒刑；致人於死或重傷而逃逸者，處一年以上七
年以下有期徒刑。
犯前項之罪，駕駛人於發生交通事故致人死傷係無過失者，減輕
或免除其刑。